Contato

brunoo.nnv@gmail.com

www.linkedin.com/in/nuno-nunesvieira (LinkedIn)

Principais competências

Google Analytics Edição Marketing B2B

Bruno Nunes Vieira

Data Analytics | Data Journalism | Digital Marketing | Podcasts | Automation | SEO

São Paulo, São Paulo, Brasil

Resumo

Sou jornalista com especialização em Jornalismo de Dados e tenho mais de 4 anos de experiência trabalhando com marketing para grandes empresas, com foco em análise de dados para encontrar oportunidades de negócios. Já tive atuei na liderança de uma equipe de 4 pessoas de marketing digital. Atualmente atuo com analise de dados para inteligência de mercado

Experiência

Música Pavê Jornalista de música outubro de 2021 - Present (1 ano 5 meses)

Produção de conteúdo sobre música em formatos variados como texto, áudio e vídeo. Entrevista com artistas. Interface com assessoria de imprensa. Curadoria de conteúdo. Análise de tendências da indústria musical.

Grupo Uni.co Analista de inteligência de mercado setembro de 2022 - janeiro de 2023 (5 meses)

São Paulo, Brasil

Extração, tratamento, limpeza e análise de dados estratégicos da empresa com foco em inteligência de mercado. Visualização de dados para apresentações. Automatização de processos.

Martinelli Advogados (Matriz)
Analista de marketing digital
abril de 2018 - julho de 2022 (4 anos 4 meses)
Joinville

(2021-2022) Analista de Marketing de Marketing Digital Líder da célula de marketing digital (4 pessoas). Produção de relatórios e análise de dados estratégicos. Gestão do site e da estratégia de SEO da Empresa. Gestão de plataforma de Inboud (RD Station). Estratégias de anúncios no Google e Linkedin. Interface com diretoria e conselho.

(2019-2020) Assistente de Marketing: Gestão de eventos digitais (webinar). Automação de marketing. Produção, direção e distribuição de podcasts em formatos de áudio e vídeo. Planejamento e gestão de campanhas para Redes Sociais e Inbound Marketing.

(2018) Estágio em Comunicação: Atuação em demandas de marketing variadas com foco em comunicação interna.

Ozaca Comunicação Estratégica

Produtor de conteúdo

agosto de 2016 - dezembro de 2017 (1 ano 5 meses)

(2017) Assistente de Marketing: Criação de campanhas publicitárias, estratégias para inbound marketing, Facebook Ads, gerenciamento de projetos, monitoramento e relatórios de mídias, estudo de mercado.

(2016) Redator: Redação de conteúdo publicitário, com foco em marketing de conteúdo. Produção de textos para inbound marketing, blog, mídias sociais, ebooks, roteiros para vídeos, email marketing e peças publicitárias em geral.

Formação acadêmica

EmpowerData

Curso, Power BI · (janeiro de 2023 - janeiro de 2023)

Open Knowledge Brasil

Curso, Dados 360 · (agosto de 2020 - setembro de 2020)

edX

Curso, R for data science · (março de 2020 - abril de 2020)

Data Journalism

Curso, Python for Journalists · (março de 2019 - abril de 2019)

Bom Jesus IELUSC

Bacharelado, Jornalismo · (março de 2015 - março de 2019)